ja: 美容・健康 > 衛生日用品 > コスメ・スキンケア > メイク道具・ネイルケア用品 > メイク道具 > つけまつげ関連用品 > つけまつげ用接着剤: まつ毛エクステ用接着剤; ラッシュリフト用接着剤; つけまつげ用接着剤
nl: Gezondheid en persoonlijke verzorging > Persoonlijke verzorging > Cosmetica > Cosmetische hulpmiddelen > Make-upproducten > Accessoires voor valse wimpers > Lijm voor valse wimpers: Wimperextensie lijmen; Wimper lift lijmen; Strip wimper lijm
hu: Egészség és szépség > Személyes gondoskodás > Kozmetikumok > Kozmetikai eszközök > Sminkeszközök > Műszempilla-kiegészítők > Műszempilla-ragasztó: Szempilla-hosszabbító ragasztók; Szempilla-lifting ragasztók; Szalagos szempillaragasztó
zh-TW: 保健與美容 > 個人保養 > 化妝品 > 美妝工具 > 彩妝用具 > 假睫毛配件 > 假睫毛黏著劑: 睫毛延長膠; 睫毛提升膠; 條狀睫毛膠
sk-SK: Zdravie a krása > Osobná starostlivosť > Kozmetika > Kozmetické nástroje > Nástroje na líčenie > Príslušenstvo na umelé mihalnice > Lepidlo na umelé mihalnice: Lepidlá na predlžovanie rias; Lepidlá na lash lifting; Lepidlá na páskové riasy
pt-BR: Saúde e beleza > Cuidados pessoais > Cosméticos > Ferramentas cosméticas > Ferramentas de maquiagem > Acessórios para cílios postiços > Cola para cílios postiços: Adesivos para extensão de cílios; Adesivos para lifting de cílios; Adesivo para cílios postiços em tira
ko: 건강/미용 > 개인 미용/위생 용품 > 화장품 > 화장 도구 > 메이크업 도구 > 인조 속눈썹 부대용품 > 인조 속눈썹 접착제: 속눈썹 연장 접착제; 래시 리프트 접착제; 스트립 속눈썹 접착제
th: สุขภาพและความงาม > ผลิตภัณฑ์ดูแลส่วนบุคคล > เครื่องสำอาง > เครื่องมือของเครื่องสำอาง > เครื่องมือแต่งหน้า > อุปกรณ์ขนตาปลอม > ที่ติดขนตาปลอม: กาวต่อขนตาแบบติดถาวร; กาวยกขนตา; กาวติดขนตาปลอมแบบแถบ
ro-RO: Sănătate și frumusețe > Îngrijire personală > Cosmetice > Instrumente cosmetice > Instrumente de machiaj > Accesorii pentru gene false > Adeziv pentru gene false: Adezivi pentru extensii de gene; Adezivi pentru liftingul genelor; Adeziv pentru gene false tip bandă
sv: Skönhet och hälsa > Personlig vård > Kosmetika > Kosmetikverktyg > Makeupverktyg > Tillbehör för lösögonfransar > Lim för lösögonfransar: Lim för ögonfransförlängning; Lim för ögonfranslyft; Lim för lösögonfransar
zh-CN: 保健/美容/卫生/护理 > 个人护理 > 化妆品 > 美容工具 > 化妆工具 > 假睫毛配件 > 假睫毛胶: 睫毛延长胶水; 睫毛提升胶; 假睫毛胶水
sl-SI: Zdravje in lepota > Osebna nega > Kozmetika > Kozmetični pripomočki > Pripomočki za ličenje > Dodatki za umetne trepalnice > Lepilo za umetne trepalnice: Lepila za podaljševanje trepalnic; Lepila za dvig trepalnic; Lepilo za trakove umetnih trepalnic
en: Health & Beauty > Personal Care > Cosmetics > Cosmetic Tools > Makeup Tools > False Eyelash Accessories > False Eyelash Adhesive: Eyelash Extension Adhesives; Lash Lift Adhesives; Strip Eyelash Adhesive
bg-BG: Здраве и красота > Лична грижа > Козметика > Козметични инструменти > Инструменти за грим > Аксесоари за изкуствени мигли > Лепило за изкуствени мигли: Лепила за поставяне на мигли; Лепила за ламиниране на мигли; Лепила за мигли на ивица
de: Gesundheit & Schönheit > Körperpflege > Kosmetika > Kosmetik-Zubehör > Make-up Zubehör > Zubehör für künstliche Wimpern > Kleber für künstliche Wimpern: Wimpernverlängerungs-Klebstoffe; Wimpernlifting-Klebstoffe; Streifenwimpern-Klebstoff
nb: Skjønnhet og helse > Personlig pleie > Kosmetikk > Kosmetikkverktøy > Sminkeverktøy > Tilbehør til falske øyenvipper > Lim for falske øyenvipper: Vippeextensions lim; Lash lift lim; Strip vippelim
tr: Sağlık ve Güzellik > Kişisel Bakım > Kozmetik > Kozmetik Aletleri > Makyaj Aletleri > Takma Kirpik Aksesuarları > Takma Kirpik Yapışkanı: Kirpik Kaynak Yapıştırıcıları; Kirpik Kaldırma Yapıştırıcıları; Şerit Takma Kirpik Yapıştırıcısı
es: Salud y belleza > Cuidado personal > Cosméticos > Objetos cosméticos > Objetos para maquillaje > Accesorios para pestañas postizas > Cola para pestañas postizas: Adhesivos de extensiones de pestañas; Adhesivos de lifting de pestañas; Adhesivo de pestañas postizas en tira
ru: Красота и здоровье > Личная гигиена и уход за собой > Косметика > Косметические инструменты > Инструменты для макияжа > Аксессуары для накладных ресниц > Клей для накладных ресниц: Клеи для наращивания ресниц; Клеи для ламинирования ресниц; Клей для накладных ресниц
hr-HR: Zdravlje i ljepota > Osobna njega > Kozmetika > Kozmetički alati > Alati za šminkanje > Pribor za umjetne trepavice > Ljepilo za umjetne trepavice: Ljepila za ekstenzije trepavica; Ljepila za lifting trepavica; Ljepilo za umjetne trepavice na traci
fr: Santé et beauté > Hygiène personnelle > Cosmétiques > Accessoires cosmétiques > Accessoires de maquillage > Accessoires pour faux cils > Colle à faux cils: Colles pour extensions de cils; Colles pour rehaussement de cils; Colle pour faux cils en bande
pl: Zdrowie i uroda > Higiena osobista > Kosmetyki > Akcesoria kosmetyczne > Akcesoria do makijażu > Akcesoria do sztucznych rzęs > Kleje do sztucznych rzęs: Kleje do przedłużania rzęs; Kleje do liftingu rzęs; Klej do rzęs paskowych
da: Sundhed og skønhed > Personlig pleje > Kosmetik > Kosmetiske redskaber > Makeupredskaber > Tilbehør til kunstige øjenvipper > Øjenvippelim: Selvklæbende øjenvippe-extensions; Selvklæbende vippeløftere; Selvklæbende strip-øjenvipper
vi: Sức khỏe và sắc đẹp > Sản phẩm chăm sóc cá nhân > Mỹ phẩm > Dụng cụ trang điểm mỹ phẩm > Dụng cụ trang điểm > Phụ kiện mi giả > Keo dán mi giả: Keo nối mi; Keo uốn mi; Keo dán mi giả
pt-PT: Saúde e beleza > Cuidado pessoal > Cosmética > Equipamento de cosmética > Equipamento de maquilhagem > Acessórios para pestanas falsas > Adesivos para pestanas falsas: Adesivos para extensões de pestanas; Adesivos para lifting de pestanas; Adesivo para pestanas postiças em banda
el: Υγεία & ομορφιά > Προσωπική φροντίδα > Καλλυντικά > Καλλυντικά εργαλεία > Εργαλεία μακιγιάζ > Αξεσουάρ για ψεύτικες βλεφαρίδες > Κόλλα για ψεύτικες βλεφαρίδες: Κόλλες επεκτάσεων βλεφαρίδων; Κόλλες lash lift; Κόλλες ψεύτικων βλεφαρίδων
fi: Terveys ja kauneus > Henkilökohtainen hygienia > Kosmetiikka > Kosmetiikkatarvikkeet > Meikkaustarvikkeet > Tekoripsien tarvikkeet > Tekoripsiliima: Ripsienpidennysliima; Ripsien kestotaivutuksen liima; Irtoripsiliima
lt-LT: Sveikata ir grožis > Asmeninė priežiūra > Kosmetika > Kosmetikos įrankiai > Makiažo įrankiai > Dirbtinių blakstienų priedai > Dirbtinių blakstienų klijai: Blakstienų priauginimo klijai; Blakstienų laminavimo klijai; Juostelių blakstienų klijai
it: Salute e bellezza > Cura della persona > Cosmetici > Utensili cosmetici > Accessori per il trucco > Accessori per ciglia finte > Adesivo per ciglia finte: Adesivi per extension ciglia; Adesivi per il sollevamento delle ciglia; Adesivo per ciglia finte a strisce
cs: Zdraví a krása > Osobní péče > Kosmetika > Kosmetické pomůcky > Pomůcky pro make-up > Příslušenství k umělým řasám > Lepidla na umělé řasy: Lepidla na prodloužení řas; Lepidla na lash lift; Lepidlo na pásové řasy